臺灣新北地方法院刑事判決
111年度訴字第660號
公  訴  人  臺灣新北地方檢察署檢察官
被      告  陳梅鳳


上列被告因傷害案件，經檢察官提起公訴（110年度偵字第24964
號），本院判決如下：
    主  文
陳梅鳳犯傷害罪，處拘役10日，如易科罰金，以新臺幣1千元折
算1日。
    事  實
    陳梅鳳與葉榮龐（被訴傷害罪，另由本院審理）及其妻吳素
    芬素有嫌隙，並於民國109年11月19日13時34分許，在新北
    市○○區○○路000號前與葉榮龐起口角爭執，葉榮龐一時氣憤
    ，持塑膠水桶敲擊陳梅鳳的臉部及頭部，致陳梅鳳受傷。隨
    後陳梅鳳基於傷害人之身體之犯意，於同日13時35分許，在
    上址持塑膠水桶敲擊吳素芬的額頭，致吳素芬受有左額5公
    分擦傷之傷害。
    理  由
壹、程序部分
　　被告陳梅鳳所犯，並非死刑、無期徒刑、最輕本刑為3年以
    上有期徒刑之罪，或高等法院管轄第一審之案件，且於準備
    程序進行中，被告就被訴事實為有罪之陳述，經告知簡式審
    判程序之旨，並聽取檢察官、被告之意見後，本院合議庭裁
    定由受命法官改行簡式審判程序，是本案之證據調查，依刑
    事訴訟法第273條之2規定，不受同法第159條第1項、第161
    條之2、第161條之3、第163條之1及第164條至第170條規定
    之限制，合先敘明。
貳、實體部分
一、認定犯罪事實所憑之證據
(一)被告於本院準備程序及審理程序時之自白（見本院111年度
    訴字第660號卷<下稱本院訴字卷>第40、48頁）。
(二)證人葉榮龐、證人即告訴人吳素芬於警詢及偵訊時之證詞及
    指稱（見110年度偵字第24964號卷<下稱偵卷>第11-14、15-
    17頁、第67-69頁）。
(三)現場監視器畫面照片及告訴人傷勢照片、衛生福利部臺北醫
    院（下稱臺北醫院）109年11月19日診斷證明書、淡水馬偕
    紀念醫院109年11月19日乙種診斷證明書、檢察官就現場監
    視器畫面所為110年8月13日、110年10月13日勘驗筆錄及監
    視器畫面擷取照片、被告傷勢照片（見偵卷第23-27頁、第2
    9頁、第33頁、第67、87-92頁、第77頁）。
(四)公訴意旨固認被告持塑膠水桶敲擊告訴人頭部，除致告訴人
    受有左額5公分擦傷之傷害外，另致告訴人受有頭部損傷、
    左眼挫傷之傷害云云。然檢察官認定告訴人受有頭部損傷、
    左眼挫傷之傷害之證據為臺北醫院109年11月23日診斷證明
    書（見偵卷第31頁），觀之該份診斷證明書所載，告訴人係
    於109年11月23日16時43分許，至臺北醫院急診就診，經醫
    師診斷受有頭部損傷、左眼挫傷之傷害。因告訴人此次前往
    醫院就診之日期距離本案發生時間即109年11月19日13時34
    分許，已相差4日之久，考量前引告訴人傷勢照片（見偵卷
    第27頁），僅見告訴人左額有明顯紅腫，並未見到告訴人頭
    部及左眼有何明顯異常之處，又檢察官並未提出證據佐證被
    告本案所為確致告訴人受有頭部損傷、左眼挫傷之傷害之情
    為真。故本院尚難逕認被告本案所為有致告訴人受有頭部損
    傷、左眼挫傷之傷害，附此敘明。
二、論罪科刑之理由　
　　核被告所為，係犯刑法第277條第1項之傷害罪。爰審酌被告
    遭葉榮龐毆打後，不思理性解決與葉榮龐之紛爭，竟找葉榮
    龐之妻即告訴人出氣，而持塑膠水桶傷害告訴人，所為實有
    不當，復被告迄今尚未向告訴人道歉，又未與告訴人和解或
    賠償其損害，惟告訴人所受傷勢尚屬輕微，且被告犯後已坦
    認犯行，暨被告自陳已婚、所生子女均已成年、獨居之家庭
    環境、無業、依賴子女給與生活費、每月領取農民津貼新臺
    幣7,550元之經濟狀況、國小畢業之教育程度（見本院訴字
    卷第49頁）等一切情狀，量處如主文所示之刑，並依刑法第
    41條第1項前段規定，諭知易科罰金之折算標準。
據上論斷，應依刑事訴訟法第273條之1第1項、第299條第1項前
段，判決如主文。
本案經檢察官鄭宇偵查起訴，由檢察官郭智安到庭執行公訴。　
中　　華　　民　　國　　111 　年　　7 　　月　　22　　日
                  刑事第三庭    法　官  施建榮
得上訴上列正本證明與原本無異。
如不服本判決，應於判決送達後20日內敘明上訴理由，向本院提
出上訴狀 (應附繕本) ，上訴於臺灣高等法院。其未敘述上訴理
由者，應於上訴期間屆滿後20日內向本院補提理由書「切勿逕送
上級法院」。
                                書記官  黃姿涵
中　　華　　民　　國　　111 　年　　7 　　月　　25　　日
附錄法條：
刑法第277條第1項：
傷害人之身體或健康者，處五年以下有期徒刑、拘役或五十萬元
以下罰金。